【裁判字號】    98,消債抗,333
【裁判日期】    980720
【裁判案由】    聲請清算程序
【裁判全文】
臺灣高雄地方法院民事裁定           98年度消債抗字第333號
抗  告  人  甲○○
                        樓
上列當事人因消費者債務清理事件聲請清算，不服本院民國98年
5 月20日所為98年度審消債清字第64號第一審裁定，提起抗告，
本院管轄之第二審合議庭裁定如下：
    主  文
抗告駁回。
抗告程序費用新臺幣壹仟元由抗告人負擔。
    理  由
一、抗告意旨略以：原審裁定無非以伊雖提出97年11月17日發函
    予最大債權銀行陽信商業銀行股份有限公司（下稱陽信銀行
    ）請求協商債務，惟未提出陽信銀行收受該申請書之證明，
    而予以程序駁回，惟伊實於原審中即提出存證信函及郵局回
    執附卷，足資證明伊依法提出請求共同協商之聲請（原審卷
    第8-9 頁、38頁），陽信銀行具狀陳報其未收受該申請書，
    顯非屬實，原審似有誤會，又伊既已依法提出請求協商之申
    請，業如前述，最大債權金融機構陽信銀行自伊提出申請逾
    30日不開始協商，伊即得逕依消費者債務清理條例第151 條
    第1 項及第153 條規定，向原審法院提出清算之聲請，是原
    審逕憑前揭理由而據以程序駁回，於法顯有未合，爰依法請
    求廢棄原裁定，准允清算之聲請等語。
二、按債務人不能清償債務或有不能清償之虞者，得依本條例所
    定更生或清算程序，清理其債務，消費者債務清理條例第3
    條定有明文。又聲請更生或清算不合程式或不備其他要件者
    ，法院應以裁定駁回之，但其情形可以補正者，法院應定期
    間先命補正，復為同條例第8 條所明定。次按，債務人對於
    金融機構因消費借貸、自用住宅借款、信用卡或現金卡契約
    而負債務，在聲請更生或清算前，應提出債權人清冊，以書
    面向最大債權金融機構請求協商債務清償方案並表明共同協
    商之意旨。而債務人與金融機構協商成立者，不得聲請更生
    或清算。但因不可歸責於己之事由，致履行顯有重大困難者
    ，不在此限。本條例施行前，債務人依金融主管機關協調成
    立之中華民國銀行公會會員辦理消費金融案件無擔保債務協
    商機制與金融機構成立之協商，準用前項之規定。消費者債
    務清理條例第151條第1項、第5項、第6項分別定有明文。
三、經查，抗告人雖主張其業以存證信函向最大債權金融機構陽
    信銀行提出請求共同協商之聲請，並有郵局回執可資證明，
    惟本件抗告人所謂之郵局回執證明，僅係郵局掛號郵件寄件
    人收執據，非為郵局之送達回執，經本院調閱該案卷審查無
    訛，且抗告人迄未陳報送達回執予原審，另從最大債權金融
    機構陽信銀行陳報狀觀之，其上記載地址為「臺北市○○區
    ○○路一段88號」，與抗告人之申請書存證信函所載之寄件
    地址「臺北市○○區○○路一段88號」，兩者地址之路名顯
    有出入，又陽信銀行亦敘明其從未收受該申請書，況抗告人
    復未於原審提出該申請書確已送達於陽信銀行之送達證明，
    逕謂陽信銀行確已收受，尚非無疑，本院實難就此部分為對
    抗告人有利之認定，原審裁定並無任何違誤之處，從而本件
    抗告人聲請清算不合程序，原審自應駁回其清算之聲請。綜
    上，本件抗告為無理由，應予駁回，又抗告人既係因迄未補
    正已提出請求共同協商申請之證明，而遭程序駁回，已如前
    述，則抗告人本件聲請清算有無理由及應否准許，自無庸再
    加以審酌，併予敘明。
四、據上論結，本件抗告為無理由，依消費者債務清理條例第11
    條第2項、第15條，民事訴訟法第495條之1第1項、第449 條
    第1項、第95條、第78條，裁定如主文。
中    華    民    國    98    年      7    月   20    日
                民事鳳山分庭  審判長法    官  楊富強
                                    法    官  何悅芳
                                    法    官  林意芳
上為正本係照原本作成。
本裁定不得再抗告。
中    華    民    國    98    年      7    月   22    日
                                    書 記 官  陸艷娣


司法院資訊處製作；財團法人民間司法改革基金會備份。
